【裁判字號】    91,易,3852
【裁判日期】    920106
【裁判案由】    賭博
【裁判全文】
臺灣高雄地方法院刑事判決                        九十一年度易字第三八五二號
    公  訴  人  臺灣高雄地方法院檢察署檢察官
    被      告  甲○○
    被      告  乙○○
    右  一  人  蘇昭德
    選任辯護人
右列被告因賭博案件，經檢察官提起公訴（九十一年度偵字第二二九二八號），本院
判決如左：
      主  文
乙○○違反未依電子遊戲場業管理條例規定辦理營利事業登記者，不得經營電子遊戲
場業之規定，累犯，處有期徒刑肆月，如易科罰金，以佰元折算壹日。電動機具「
金龍鳳」壹台、「新象王」壹台、「飆馬」壹台、「滿貫大亨」壹台、「超世紀賓果
」貳台（均含ＩＣ板），及電動機具內新台幣貳仟壹佰陸拾元，均沒收。
甲○○在公眾得出入之場所賭博財物，處罰金壹仟元，如易服勞役，以佰元折算壹
日。兌換之新台幣仟元沒收。
      事  實
一、乙○○曾犯有賭博、違反公司法等前科，於民國八十七年間因賭博案件，經本院
    以八十七年易字第一二一九號判處有期徒刑六月確定，並於八十七年九月二十三
    日易科罰金執行完畢，竟明知經營電子遊戲場業，須依電子遊戲場業管理條例相
    關規定辦理營利事業登記，仍不思悔改，未經向主管機關高雄市政府辦理營利事
    業登記，於九十一年十月十四日在其所經營之位在高雄市○○區○○路七四０號
    「得趣釣蝦場」之公眾得出入之場所，擺設電動賭博機具「金龍鳳」一台、「新
    象王」一台、「飆馬」一台、「滿貫大亨」一台及「超世紀賓果」二台，共計六
    台（均含ＩＣ板），由其自行擔任會計並兌換賭資、開分、洗分。賭客以投入十
    元硬幣方式打玩，當賭客玩畢時，按機具內累積分數以一比一之比例兌換現金，
    以此方式與不特定之人賭博財物而經營電子遊戲場業。嗣於該日晚間二十三時三
    十分許，適有賭客甲○○在該處打玩新象王電動玩具賭博財物完畢，乙○○遂以
    該機台所累計分數三千分依比例洗分，將現金新台幣（下同）三千元置於該店內
    櫃台旁之第二張桌子處，並示意甲○○前去拿取時，為警當場查獲，並扣得如附
    表所示賭博性電動玩具六台（含ＩＣ板）、機台內賭資二千一百六十元及甲○○
    賭博所得財物三千元。
二、案經高雄市政府警察局三民第二分局移送臺灣高雄地方法院檢察署檢察官偵查起
    訴。
    理  由
一、訊據被告乙○○、甲○○就右開賭博犯行，均於本院審理中坦認不諱，且被告二
    人所述情節互核一致，並有高雄市政府警察局臨檢現場檢查紀錄乙紙、扣押物品
    目錄表、扣押筆錄各一件附卷可稽，及電動賭博機具共六台（均含ＩＣ板）、機
    具內之賭資二千一百六十元及兌換所得賭資三千元扣案可資佐證。是被告等之自
    白核與事實相符，堪信為真實。從而，本件事證明確，被告等上開犯行，均堪認
    定。
二、按電子遊戲場業管理條例第十五條之立法意旨係為健全電子遊戲場之營業秩序，
    明定未依該條例規定辦理電子遊戲場業之營利事業登記者，即屬未經設立而營業
    ；又按同條例第二十二規定，其處罰對象為「行為人」，即指實際違規經營該電
    子遊戲場業者，至於營業場所、設備之規模，該條例並未有明文設限。核被告乙
    ○○所為，係違反電子遊戲場業管理條例第十五條之未經辦理營利事業登記而擅
    自經營電子遊戲場業之規定，應依同法第二十二條之規定處斷，及刑法第二百六
    十六條第一項前段之普通賭博罪。而被告甲○○所為，係犯刑法第二百六十六條
    第一項前段之普通賭博罪。公訴意旨雖認被告乙○○係犯刑法第二百六十八條及
    第二百六十六條第一項前段之罪，惟上開電動機具輸贏之機率並不確定，實無證
    據證明該機具業經設定必然會贏或有一定勝負之比率，是其所為與意圖營利供給
    賭博場所罪之構成要件不符，公訴意旨容有未洽，附此敘明。又按電子遊戲場業
    管理條例第二十二條未准登記經營電子遊戲場業罪之構成要件，係以行為人既已
    違反辦理營利事業登記之作為義務，仍擅自經營電子遊戲場業，所應受非難評價
    者應係未為登記之不作為本身，此與賭博罪須以積極外顯之賭博舉動為其構成要
    件，且應受非難者乃行為人違反禁止義務而為積極作為之情形，迴然有異，是被
    告乙○○所犯上開二罪間，有方法結果之牽連關係，為牽連犯，依刑法第五十五
    條之規定，應從較重之違反電子遊戲場業管理條例之罪論處。公訴意旨雖未論及
    被告乙○○上開違反電子遊戲場業管理條例犯行，惟此部分與前揭論罪科刑部分
    有牽連關係，屬裁判上一罪，自為起訴效力所及，本院當得加以審酌，併予敘明
    。又被告乙○○於八十七年間因賭博案件，經本院判處有期徒刑六月確定，於八
    十七年九月二十三日易科罰金執行完畢之事實，已經其供明在卷，並有其台灣高
    等法院被告全國前案紀錄表暨刑案資料查註紀錄表各一紙在卷足稽，茲於執行完
    畢後五年以內再犯有期徒刑以上之本罪，應依累犯之規定，加重其刑。爰審酌被
    告乙○○擺設電子遊戲機台數量不多，且擺設之時間非長，獲利有限等一切情狀
    ，及被告甲○○因冀圖以小搏大之方式賺取財物而為本件犯行，惟危害社會之程
    度及所造成之損害尚小，犯罪情節輕微，及其並無前科，亦有上開前案紀錄表可
    查，素行尚佳，並考量被告等均能坦認犯行，犯後態度良好等一切情狀，分別量
    處如主文所示之刑，並分別諭知易科罰金及易服勞役之折算標準，以資懲儆。另
    扣案之上開電動賭博機具「金龍鳳」一台、「新象王」一台、「飆馬」一台、「
    滿貫大亨」一台及「超世紀賓果」二台，共計六台（均含ＩＣ板），及機具內之
    賭資二千一百六十元，係供賭客當場賭博之器具及在賭檯或兌換籌碼處之財物，
    應依刑法第二百六十六條第二項規定宣告沒收。並扣案兌換之賭資三千元，係被
    告甲○○所有因本件犯罪所得之物，爰依刑法第三十八條第一項第三款規定，宣
    告沒收。
據上論斷，應依刑事訴訟法第二百九十九條第一項前段，電子遊戲場業管理條例第二
十二條，刑法第十一條前段、第二百六十六條第一項前段、第二項、第五十五條、第
四十七條、第三十八條第一項第三款、第四十一條第一項、第四十二條第二項，罰金
罰鍰提高標準條例第一條前段、第二條，判決如主文。
本案經檢察官蕭宇誠到庭執行職務。
中    華    民    國    九十二    年      一      月          六        日
                                  臺灣高雄地方法院刑事第七庭
                                      法  官  汪  怡  君
右為正本，係照原本作成，證明與原本無異。
如不服本判決，應於送達後十日內，向本院提出上訴狀。
                                      書記官  李  梅  芬
中    華    民    國    九十二    年      一      月          七        日


司法院資訊處製作；財團法人民間司法改革基金會備份。
